臺灣桃園地方法院刑事判決　　　　　　　95年度易字第1252號
公　訴　人　臺灣桃園地方法院檢察署檢察官
被　　　告　丙○○
選任辯護人　陳佳雯律師
　　　　　　馬在勤律師
被　　　告　甲○○
　　　　　　　　　　樓
　　　　　　子○○
　　　　　　丁○○
　　　　　　庚○○
　　　　　　癸○○
　　　　　　辰○○原名顏光毅.
　　　　　　寅○○
　　　　　　乙○○
上列被告因賭博案件，經檢察官提起公訴（95年度偵字第8612號
），本院判決如下：
    主  文
丙○○、甲○○、子○○、丁○○、庚○○、癸○○、辰○○、
寅○○共同意圖營利，供給賭博場所，丙○○處有期徒刑拾月，
減為有期徒刑伍月，如易科罰金，以銀元佰元即新臺幣玖佰元
折算壹日，甲○○、子○○、丁○○、庚○○、癸○○、辰○○
、寅○○各處有期徒刑肆月，均減為有期徒刑貳月，如易科罰金
，均以銀元佰元即新臺幣玖佰元折算壹日。
扣案如附表一所示之物，沒收之。
乙○○無罪。
    事  實
一、丙○○自民國95年3 月13日起接手經營位於桃園縣中壢市○○路151 號1 、2 樓之「健行電子遊戲場」後，即基於意圖
    營利，供給賭博場所之犯意，在該遊戲場之共眾得出入場所
    擺設電動賭博機具滿天星30台、八人座賓果行星輪盤2 台、
    雙魚座7PK 45台與不特定人士賭博財物，並自該時起陸續以
    每月新臺幣（下同））20,000元至25,000元不等之薪資，僱
    用具有犯意聯絡之甲○○（95年2 月份到職，並於丙○○接
    手經營後繼續於該址上班）、子○○（95年3 月28日到職）
    、壬○○（95年4 月1 日到職）、丁○○（95年3 月18日到
    職）、丑○○（95年4 月3 日到職）、庚○○（95年3 月17
    日到職）、癸○○（95年2 月15日到職，並於丙○○接手經
    營後繼續於該址上班）、辰○○（95年3 月初到職）、寅○○（95年3 月21日到職）擔任服務員及開洗分員。其賭博方
    法係藉上開職員撥打電話或熟識之賭客陪同、介紹等方式招
    攬會員，且經店內職員詢問何人介紹後，始予放行入場，賭
    客入場時需以開分方式依1 比1 之比例在選定之機台開分，
    下注若干分數後，滿天星、雙魚座7PK 機台如出現特定撲克
    牌圖樣，八人座賓果行星輪盤機台如出現選擇之號碼，均可
    得下注分數不等倍數之分數；反之，下注分數則悉歸店家所
    有，俟賭客不續玩時，可示意開分員洗分兌換現金，再由開
    分員視機台上之剩餘分數後，當場交付現金與賭客。期間戊○○自95年3 月13日後某不詳之日起迄被查獲之日止，曾至
    該店內賭博8 次（不含被查獲當次）、卯○○則自95年4 月
    8 日起迄被查獲之日止，曾至該店內賭博2 次（不含被查獲
    當次）。嗣於95年4 月10日20時40分許，由臺灣桃園地方法
    院檢察署檢察官持本院所核發之搜索票至現場執行搜索，而
    當場查獲該店員工甲○○、子○○、乙○○、丁○○、庚○○、癸○○、辰○○、寅○○、壬○○、丑○○（以上2 人
    現由本院另行審理中），及把玩機台之賭客戊○○、卯○○
    、己○○、辛○○（以上4 人由臺灣桃園地方法院檢察署檢
    察官另為職權不起訴處分）、張麗玉、劉亞峰、吳煥之、徐
    榮焜、鍾坤、劉議壕、張維英、王仁賢、楊秋能、余瑞和
    、賴傅鴻、陳國豐、石聖德、吳貴民、劉文富、陳靜芝、劉
    英瑚、章復翔、張廷貴（以上19人由臺灣桃園地方法院檢察
    署檢察官另為不起訴處分），並扣得如附表一、二所示之物
    ，始知悉上情。
二、案經桃園縣政府警察局中壢分局報請臺灣桃園地方法院檢察
    署檢察官偵查後提起公訴。
    理  由
甲、有罪部分：
壹、程序事項：
一、按被告以外之人，於審判外之陳述，並不排除刑事訴訟法第
    159 條之1 至之4 中傳聞法則例外之情形，是如證人於警詢
    中之陳述，雖係審判外之陳述，然於法院審理中，如已賦予
    被告對於證人之對質詰問權，如認證人於警詢中之陳述，顯
    與渠於法院審理中居於證人地位而經公訴人、被告及其指定
    辯護人所為之交互詰問之陳述有所不符時，於可認證人於警
    詢中所為之陳述，顯具有較為可信之特別情況時，且為證明
    犯罪事實存否所必要者，依刑事訴訟法第159 條之2 規定，
    仍應認證人於警詢中所為之陳述，具有證據能力，而可由法
    院依經驗法則及論理法則來採為認定犯罪事實存否之依據。
    又按被告以外之人於偵查中向檢察官所為之陳述，除顯有不
    可信之情況者外，得為證據，刑事訴訟法第159 條之1 第 2
    項亦定有明文。準此，本件證人戊○○、卯○○於本院審理
    中，本院已依被告之聲請，傳喚該2 人接受交互詰問，已賦
    予被告之對質詰問權。而本院認為證人戊○○、卯○○部分
    於警詢及偵查中所述與渠於本院審理中有所不符，且先前部
    分之陳述具有較為可信之特別情況（詳如後述），並為證明
    本件被告犯罪事實存否所必要，自應具有證據能力，而可由
    本院採為認定被告犯罪事實之依據。
二、本件認定犯罪事實所引用之本件卷內所有卷證資料（包含文
    書證據、物證等證據），並無證據證明係公務員違背法定程
    序所取得，且被告等人及被告丙○○之選任辯護人，於本院
    審理終結前就卷內所有之卷證資料之證據能力均表示無意見
    ，且卷內之文書證據，亦無刑事訴訟法第159 條之4 之顯有
    不可信之情況與不得作為證據之情形，則依刑事訴訟法第15
    9 條之5 之規定，本件認定犯罪事實所引用之本件卷證所有
    文書證據、物證等證據，均有證據能力。
貳、實體事項：
一、被告丙○○、甲○○、子○○、丁○○、庚○○、癸○○、
    顏光毅、寅○○固不否認分別擔任「健行電子遊戲場」之現
    場負責人及服務員，並於場內擺設如附表編號一至三所示之
    電子遊戲機台供客人把玩，惟均矢口否認有何賭博之犯行，
    被告丙○○與辯護意旨同辯以：被告丙○○所提供之機台僅
    係供客人純娛樂把玩使用，並無可兌換現金之賭博行為；被
    告甲○○、子○○、丁○○、庚○○、癸○○、顏光毅、寅
    ○○則均辯以：其等僅係擔任店內之服務人員，負責清潔等
    工作，而店內並未允許客人得就機台上之剩餘分數兌換現金
    之情事存在，故其等亦無賭博之犯行云云，惟查：
    (一)「健行電子遊戲場」所擺設之電子機台，於客人開分把玩
      後，若有剩餘分數，則可按1 比1 之比例兌現現金之情，
      業據證人戊○○於警詢及偵查中具結證稱：渠係透過甲○○之介紹而曾至「健行電子遊戲場」把玩7PK 之電動玩具
      約9 次（含查獲當次），每次均係拿現金向開分員開分，
      可開現金之1.2 倍，把玩時每注20分，最高可押80分，如
      出現特定之押注圖樣，則可獲得下注分數不等倍數之分數
      ，反之若未押中，則分數歸店家所有，而於向店員表示不
      玩後，店員即會確認機台之剩餘分數，並以1 比1 之比例
      兌換現金予渠，期間渠共兌換過3 、4 次之現金，且每次
      均係在廁所旁向甲○○兌換等語；及證人卯○○於警詢及
      偵查中具結證述：伊自95年4 月8 日起曾至「健行電子遊
      戲場」把玩7P K之電動玩具約3 次（含查獲當次），每次
      均係拿現金向開分員開分，可開現金之1 倍，把玩時每注
      20分，最高可押80分，如出現特定之押注圖樣，則可獲得
      下注分數不等倍數之分數，反之若未押中，則分數歸店家
      所有，而於向店員表示不玩後，店員即會確認機台之剩餘
      分數，並以1 比1 之比例兌換現金予渠，期間渠曾於95年
      4 月10日凌晨，在1 樓往2 樓之房間向店員以機台上之5,
      000 分兌現5,000 元之現金等語屬實。至辯護意旨雖謂證
      人戊○○、卯○○就開分比例及兌現換金部分之證述有所
      不同，故渠2 人所言並非實在云云，然查：就開分比例而
      言，應係因遊戲場所給予之優惠有所不同所致，蓋衡情一
      般店家給予熟稔之常客較優惠之折扣，以吸引客人時常光
      顧，乃事所常有，而本件證人戊○○乃係證稱渠已至該遊
      戲場把玩約8 次，證人卯○○則僅有2 次，則遊戲場依據
      把玩之次數給予不同之開分比例，自非難以想像；就兌現
      地點而言，證人2 人既已分別就得以機台所剩餘分數兌現
      現金一節證述綦詳，則究竟係於何處兌現，自非所問，再
      參以若遊戲場內確無賭博之情事，證人2 人亦無無端誣陷
      ，並導致自己受刑事訴追之可能，是當不得僅因證人2 人
      此部分之供述有所不同，即遽謂渠等先前之供詞均不可採
      信，辯護意旨此部分所辯，自非可採。
    (二)證人戊○○雖於本院審理中改口證述：渠至該遊戲場內把
      玩機台僅可兌現獎品，不得兌換現金，而先前之所以於警
      詢及偵查中為上開陳述，係因渠隔日要上班，故未仔細查
      閱筆錄內容，僅針對問題回答「是或不是」，且於簽完名
      即回家等語。然查：渠亦證稱檢察官及員警均未教導渠應
      為如何之陳述，則若確無兌換現金之賭博之情事存在，渠
      本即可就檢察官或員警之提問予以否認之，又豈可能只為
      求早點返家休息，而為自己有賭博行為之陳述？又觀以渠
      之警詢及偵查筆錄，均已就如何開分、把玩何機台、如何
      把玩、如何兌現換金、在何處兌換、向誰兌換、曾去過幾
      次等細節均已為明確之陳述，足證並非僅係單純就員警或
      檢察官之提問為「是或不是」之回答；況若所有問題及回
      答均係員警所事先擬定，則亦不致會產生渠與證人卯○○
      會就開分比例及兌換現金處所之回答產生歧異之情形發生
      ，此均與常情不符，是渠於本院審理中所為之證述，實係
      屬袒護被告等人之詞，自不為本院所採信。準此，堪信證
      人戊○○於警詢及偵查中所為之證述，乃係由渠就親見親
      聞之事本於自由意願所為，而與事實相符並較可採信，且
      又係為證明被告犯罪事實存否所必要，自應具有證據能力
      ，可由本院採為認定被告犯罪事實之依據。
    (三)證人卯○○雖亦於本院審理中改口證稱：伊每次至「健行
      遊戲場」把玩電子機台時，均係把玩至沒有分數始離開，
      故伊不知是否可以兌換現金，而當日係因毒癮發作，見他
      人承認賭博即可先行離去，伊為求早點回家始為上開陳述
      等語，然承上所述，伊於警詢及偵查中均已就細節為詳實
      之陳述，而亦無他人教導應如何回答，若確無賭博之情事
      ，又何以會無端誣陷被告等人並導致自己受刑事追訴？又
      為警查獲當日，伊至臺灣桃園地方法院檢察署接受偵訊時
      ，乃係所有證人中最先接受偵訊者（見95年度偵字第8798
      號偵查卷宗第31頁以下），則伊所述見他人承認賭博後可
      先行離去等語，亦顯與事實不符，是自亦足認伊於本院審
      理中所為之證述，仍係屬維護被告等人之詞，而不足採信
      。準此，亦堪信證人卯○○於警詢及偵查中所為之證述，
      乃係由渠就親見親聞之事本於自由意願所為，而與事實相
      符並較可採信，且又係為證明被告犯罪事實存否所必要，
      自應具有證據能力，可由本院採為認定被告犯罪事實之依
      據。
    (四)又證人即當日執行搜索勤務之員警蔡榮竣亦於本院審理中
      具結證稱：其於執行本件搜索前曾在遊戲場門口觀察約 1
      個星期，看到被告辰○○均會站在門口過濾客人身份，若
      是熟客則可直接進入，若非，則需提供身分證件，則衡情
      若遊戲場內確無從事賭博之不法行為，應無過濾客人身份
      以避免遭查緝之必要；再參以本件所扣案如附表一所示之
      電子機台，均屬有賭博性質之機具，其玩法全係隨機按扭
      ，或於選擇號碼後，藉由店內事先設定機率決定輸贏，玩
      法單調呆版，此與具有聲光、動作及影音效果，需靈活動
      腦操縱可刺激感官之益智娛樂電子遊戲機具全然不同，上
      開扣案機具，若長期把玩而無換錢誘因，勢必平淡乏味，
      無法令人駐足忘歸。此外，復有扣案如附表一所示之物及
      桃園縣政府營利事業登記證、桃園縣政府電子遊戲場營業
      級別證、讓渡同意書各1 紙及現場照片附卷可稽。綜上所
      述，被告丙○○所負責之「健行電子遊戲場」確有提供賭
      博場所，藉擺設電子機台與客人行事賭博行為，並由員工
      即其餘被告等人分別擔任開、洗分員及服務員之情，自堪
      以認定，被告等人之抗辯，自均屬卸責狡辯之詞，非足採
      信。綜上所述，本件事證明確，被告等人之犯行洵堪認定
      ，應依法論科。
二、按被告丙○○、甲○○、子○○、丁○○、庚○○、癸○○
    、辰○○、劉繼仁於為上開犯行後，刑法部分條文業經修正
    公布，並於95年7 月1 日施行。修正後刑法第2 條第1 項之
    規定，係規範行為後法律變更所生新舊法律比較適用之準據
    法，於修正後刑法施行後，應適用新法第2 條第1 項規定之
    從舊從輕之原則為比較，適用最有利於行為人之法律。比較
    時應就罪刑有關之共犯、未遂犯、想像競合犯、牽連犯、連
    續犯、結合犯，以及累犯加重、自首減輕暨其他法定加減原
    因（如身分加減）與加減例等一切情形，綜其全部罪刑之結
    果而為比較（最高法院95年度第8 次刑事庭會議決議參照）
    。又如涉及裁量權行使者，須於裁量行使時，方有比較適用
    問題，如易科罰金、易服勞役、緩刑及保安處分之宣告等。
    故前述一般綜合罪刑之結果而為比較，以決定罪刑之適用時
    ，不就易科罰金等列為比較，必須已決定為緩刑、保安處分
    之宣告，所處之刑得易科罰金或易服勞役時，始就各該緩刑
    等部分決定其適用標準，此部分得予割裂適用，是為例外。
    就易科罰金、易服勞役而言，則應依修正後刑法第2 條第1
    項規定，分別適用最有利於行為人之法律（最高法院95年度
    臺上字第5125、5343、6171號判決意旨參照）。至行為後刑
    法條文經修正，惟無有利、不利情形，應適用裁判時法（最
    高法院95年度第21次刑事庭會議決議參照）。經查：
    (一)關於常業犯部分：刑法修正後業已刪除第267 條之常詐賭
      博罪及第56條之連續犯規定，而修正前常業賭博罪之法定
      刑為2 年以下有期徒刑，得併科1,000 元以下罰金，同法
      第266 條第1 項前段之普通賭博罪則未修正，法定刑為1,
      000 元以下罰金，是被告等人所犯常業賭博罪，依修正後
      刑法規定，縱應就各該次行為分論併罰，最高刑度亦屬罰
      金刑，刑度顯較修正前之常業賭博罪為輕，經比較結果，
      自應適用同法第266 條第1 項前段之普通賭博罪處罰。
    (二)關於連續犯部分：修正後刑法業已刪除第56條連續犯之規
      定，是於新法修正施行後，已無連續數行為而犯同一罪名
      者，以一罪論之規定，故被告於刑法修正前所犯之數次竊
      盜犯行，均須依數罪分論併罰，是應以行為時法較有利於
      被告。
    (三)關於法定罰金刑最低度部分：修正前刑法第33條第5 款規
      定為銀元1 元（並依罰金罰鍰提高標準條例第1 條前段規
      定提高10倍後，折算為新臺幣30元）以上，修正後刑法第
      33 條 第5 款則修正為新臺幣1,000 元以上，以百元計算
      ，自以行為時之法律有利於被告。
    (四)關於易科罰金部分：修正前刑法第41條規定：「犯最重本
      刑為5 年以下有期徒刑以下之刑之罪，而受6 個月以下有
      期徒刑或拘役之宣告，因身體、教育、職業、家庭之關係
      或其他正當事由，執行顯有困難者，得以（銀元）1 元以
      上（銀元）3 元以下折算1 日，易科罰金。但確因不執行
      所宣告之刑，難收矯正之效，或難以維持法秩序者，不在
      此限。併合處罰之數罪，均有前項情形，其應執行之刑逾
      6 月者，亦同。」並依罰金罰鍰提高標準條例第2 條規定
      ，就易科罰金折算1 日之數額提高為100 倍，修正後刑法
      第41條規定：「犯最重本刑為5 年以下有期徒刑以下之刑
      之罪，而受6 個月以下有期徒刑或拘役之宣告者，得以新
      臺幣1,000 元、2,000 元或3,000 元折算1 日，易科罰金
      。但確因不執行所宣告之刑，難收矯正之效，或難以維持
      法秩序者，不在此限。前項規定於數罪併罰，其應執行之
      刑未逾6 月者，亦適用之。」，而罰金罰鍰提高標準條例
      第2 條有關易科罰金折算1 日之數額提高倍數規定，即不
      再適用；比較修正前後之易科罰金折算標準，以修正前刑
      法第41條之規定較有利於被告。
    (五)綜上所述，以修正前刑法之規定對於被告等人較為有利，
      是本件自應依修正後刑法第2 條第1 項前段，適用修正前
      刑法之規定。至於刑法第268 條意圖營利供給賭博場所罪
      法定罰金刑之貨幣單位及數額，依修正後刑法施行法第1
      條之1 第1 項、第2 項前段規定修正貨幣單位為新臺幣，
      數額則提高為30倍，與修正前之貨幣單位以銀元計算，並
      依罰金罰鍰提高標準條例第1 條前段之規定就其原定數額
      提高10倍後，再將銀元換算為新臺幣之比較結果，修正前
      後本罪法定罰金刑之最高度輕重相同；又刑法第28條共同
      正犯之規定，於本次刑法修正時雖亦有所修正，惟本件不
      論適用修正前、修正後刑法之規定，被告等人均成立該罪
      之共同正犯，自無有利、不利之情形，即無比較適用之問
      題，尚非刑法第2 條第1 項所指之法律變更，故上開所述
      法定罰金刑之貨幣單位及數額、共同正犯，均應依一般法
      律適用原則，適用裁判時法。
三、按刑事法若干犯罪行為態樣，本質上原具有反覆、延續實行
    之特徵，立法時既予特別歸類，定為犯罪構成要件之行為要
    素，則行為人基於概括之犯意，在密切接近之一定時地持續
    實行之複次行為，倘依社會通念，於客觀上認為符合一個反
    覆、延續性之行為觀念者，於刑法評價上，即應僅成立一罪
    。學理上所稱「集合犯」職業性、營業性或收集性等具有重
    複特質之犯罪均屬之，例如經營、從事業務、收集、販賣、
    製造、散布等行為概念者皆是。被告丙○○為「健行電子遊
    戲場」負責人，並僱用被告甲○○、子○○、丁○○、庚○○、癸○○、辰○○、寅○○為服務人員，負責開洗分兌換
    賭金等工作，擺設機具近80台之多，是被告等人共同提供場
    所經營「健行電子遊戲場」，從事賭博性之電動玩具業，本
    質上即具有反覆性，行為人基於概括之犯意，在密切接近之
    一定時間及空間內反覆從事賭博性之電動玩具業，無非執行
    業務所當然，於行為概念上，應認為包括的一罪，無連續犯
    或併合論罪可言（最高法院95年度台上字第1079號判決意旨
    參照）。又被告等人，係意圖營利而提供賭博場所，經營「
    健行電子遊戲場」，該場所為公眾得出入場所，利用機器與
    不特定之人賭博財物，是核被告丙○○、甲○○、子○○、
    丁○○、庚○○、癸○○、辰○○、寅○○等人所為，均係
    犯刑法第268 條意圖營利供給賭博場所罪及同法第266 條第
    1 項前段普通賭博罪。被告丙○○分別自僱用日起，與甲○○、子○○、丁○○、庚○○、癸○○、辰○○、寅○○間
    ，就上開犯行間，有犯意聯絡及行為分擔，均為共同正犯。
    被告等人先後多次在公眾得出入場所，利用賭博機器與戊○○對賭8 次、與卯○○對賭2 次，所犯刑法第266 條第1 項
    前段普通賭博罪，時間緊接，罪名與犯罪構成要件相同，顯
    係基於概括犯意為之，應依刑法修正前連續犯之規定論以一
    罪，並依法加重其刑。又被告等人所犯上開2 罪間，係一行
    為而觸犯數罪名，為想像競合犯，應依刑法第55條規定從一
    重意圖營利供給賭博場所罪處斷。公訴意旨認被告等人，應
    依常業賭博罪處斷，尚有未洽，且雖未敘及被告等人上開所
    犯意圖營利供給賭博場所犯行，然該部分事實與公訴人起訴
    之賭博之犯罪事實，具有想像競合犯之裁判上一罪關係，為
    起訴效力所及，自在本院所得審理範圍。爰審酌被告等人為
    貪圖利益即擺設電子遊戲機台與他人賭博，有害社會善良風
    俗，且本件被查獲之機台近80台，犯罪情節堪屬重大，及被
    告等人於犯後仍飾詞狡辯，不僅態度不佳，更耗費司法資源
    ，併被告丙○○為現場負責人，犯罪情節較其餘被告為重等
    一切情狀，量處如主文所示之刑。
四、末查被告等人所犯上開之罪，其時間係在96年4 月24日以前
    ，且所犯之罪合於中華民國96年罪犯減刑條例所規定之減刑
    條件，爰依該條例之規定，各減其刑期之2 分之1 ，故就被
    告丙○○部分減為有期徒刑5 月，就其餘被告部分則減為有
    期徒刑2月，並分別諭知易科罰金之折算標準。
五、沒收部分：
    (一)如附表一編號一至三所示之機台（含IC板共93塊），查獲
      時仍插電營業中，係當場賭博之器具，應依刑法第266 條
      第2 項之規定，不問屬於犯人與否，宣告沒收之。
    (二)如附表一編號四至六所示之賭客名冊共2 本18張及登記簿
      1 本，則係供被告等人犯本件之罪所用之物，且為被告丙○○所有，亦應依刑法第38條第1 項第2 款之規定，宣告
      沒收。
    (三)如附表二編號一所示之現金264,500 元，乃係於被告甲○○等人身上所查獲，並非係在賭檯所扣案，且無證據足認
      係屬客人於把玩機台後依機台所剩分數所得以兌換之現金
      （即非屬賭資）；又如附表二編號二至五所示之物，則亦
      查無積極證據足認與本件犯罪有何關聯，爰均不併為沒收
      之宣告，公訴人聲請就此部分亦應宣告沒收，容有誤會。
乙、無罪部分：
一、公訴意旨略以：被告乙○○自95年4 月10日起，受僱於被告
    丙○○擔任「健行電子遊戲場」之服務員後，即與被告丙○○、甲○○、子○○、丁○○、庚○○、癸○○、辰○○、
    寅○○共同基於常業賭博之犯意，藉提供如附表一編號一至
    三所示之電子遊戲機台供客人把玩，並可依機台剩餘分數兌
    換現金之方式，與不特定客人賭博，因認被告乙○○亦涉犯
    有修正前刑法第267 條之常業賭博罪嫌云云。
二、按犯罪事實應依證據認定之，無證據不得認定犯罪事實；被
    告或共犯之自白，不得作為有罪判決之唯一證據，仍應調查
    其他必要之證據，以察其是否與事實相符；不能證明被告犯
    罪，應諭知無罪之判決，刑事訴訟法第154 條第2 項、第15
    6 條第2 項及第301 條第1 項分別定有明文。又刑事訴訟法
    上所謂認定犯罪事實之證據，係指足以認定被告確有犯罪行
    為之積極證據而言，如未能發現有相當證據或證據不足以證
    明，自不能以推測或擬制之方法以為裁判基礎，而認定不利
    於被告之事實，需依積極證據，苟積極證據不足為不利被告
    之認定時，即應為有利於被告之認定，更不必有何有利之證
    據；所謂「積極證據足以為不利被告事實之認定」，係指據
    為訴訟上證明之全盤證據資料，在客觀上已達於通常一般之
    人均不致於有所懷疑、而得確信被告確曾犯罪之程度；若未
    達到此一程度，而有合理之懷疑存在時，即無從為有罪之確
    信。而訴訟上所得之全盤證據資料，固不以直接證據為限，
    間接證據亦應包含在內，惟採用間接證據時，必其所成立之
    證據，在直接關係上，雖僅足以證明他項事實，而由此他項
    事實，本於事理之作用足以證明待證事實者，方為合法，若
    憑空之推想，並非得採為證據資料之間接證據，最高法院亦
    分別著有29年上字第3105號、40年台上字第89號、30年上字
    第816 號及32年上字第67號、76年台上字第4986號之判例要
    旨可資參照。
三、公訴意旨認被告涉犯有修正前刑法第267 條之常業賭博罪嫌
    ，無非係以證人戊○○、卯○○於警詢、偵查中之證述為其
    主要論據，惟查：本件被告丙○○等人確有意圖營利，提供
    「健行電子遊戲場」之賭博場所及於上開所述時間，與證人
    戊○○、卯○○為賭博行為之情，雖據本院認定如上，然被
    告乙○○乃係95年4 月10日，即被查獲當日始受僱於被告丙○○，而證人戊○○、卯○○亦證述於遭查獲當日，尚未及
    兌換現金即為警查獲，是據此尚不足以遽認「健行電子遊戲
    場」該日亦有兌換現金之賭博行為。又承上所述，修正前刑
    法第267 條之常業賭博罪，業已於刑法後刪除，而應就行為
    人各該次之賭博行為依刑法第266 條第1 項前段之賭博罪予
    以分論併罰，則既被告乙○○於上班之始日即為警查獲，且
    該日亦無證據足認被告丙○○等人亦有賭博之犯行，自不得
    謂被告乙○○與被告丙○○等人共犯有同法第266 條第1 項
    前段之賭博罪。此外，復查無其他積極證據足認被告乙○○
    確有公訴意旨所指之犯行，自應為其無罪之諭知，以昭審慎
    。末既被告乙○○並未犯有賭博罪，則其所為，自與同法第
    268 條之意圖營利供給賭博場所罪間，不具有裁判上一罪之
    關係，而亦不得論以該罪，附此敘明。
據上論斷，應依刑事訴訟法第299 條第1 項前段、第301 條第 1
項，刑法第2 條第1 項前段、第28條、第266 條第1 項前段、第
2 項、第268 條、第55條、第38條第1 項第2 款，修正前刑法第
56條、第41條第1 項前段、刑法施行法第1 條之1 第1 項、第 2
項前段，修正前罰金罰鍰提高標準條例第2 條，中華民國九十六
年罪犯減刑條例第2 條第1 項第3 款、第7 條、第9 條，判決如
主文。
本案經檢察官董良造到庭執行職務。
中　　華　　民　　國　　96　　年　　12　　月　　31　　日
                  刑事第十庭審判長    法　官　江德民
                                      法  官  陳世旻
                                      法  官  蘇昌澤
以上正本證明與原本無異。
如不服本判決，應於判決送達後10日內向本院提出上訴狀（應附
繕本），其未敘述上訴理由者，應於上訴期間屆滿後20日內補提
理由書狀於本院，上訴於臺灣高等法院。
        　　　　　　　　　　　　　　　書記官　蔡紫凌
中　　華　　民　　國　　97　　年　　1 　　月　　3 　　日
中華民國刑法第266 條（普通賭博罪與沒收物）在公共場所或公
眾得出入之場所賭博財物者，處1 千元以下罰金。但以供人暫時
娛樂之物為賭者，不在此限。
當場賭博之器具與在賭檯或兌換籌碼處之財物，不問屬於犯人與
否，沒收
之。
中華民國刑法第268 條（圖利供給賭場或聚眾賭博罪）
意圖營利，供給賭博場所或聚眾賭博者，處3 年以下有期徒刑，
得併科3千 元以下罰金。
附表一：
┌──┬──────────┬──┬──────────┐
│編號│物    品    名    稱│數量│備                註│
├──┼──────────┼──┼──────────┤
│ 一 │滿天星              │30台│編號一、二、三所示機│
├──┼──────────┼──┤台共含IC版93片      │
│ 二 │八人座賓果行星輪盤  │ 2台│                    │
├──┼──────────┼──┤                    │
│ 三 │雙魚座7PK           │45台│                    │
├──┼──────────┼──┼──────────┤
│ 四 │賭客名冊            │ 2本│                    │
├──┼──────────┼──┼──────────┤
│ 五 │賭客名冊            │18張│                    │
├──┼──────────┼──┼──────────┤
│ 六 │登記簿              │ 1本│                    │
└──┴──────────┴──┴──────────┘
附表二：
┌──┬──────────┬──┬──────────┐
│編號│物    品    名    稱│數量│備                註│
├──┼──────────┼──┼──────────┤
│ 一 │現金新臺幣264,500 元│    │                    │
├──┼──────────┼──┼──────────┤
│ 二 │行動電話            │ 2支│                    │
├──┼──────────┼──┼──────────┤
│ 三 │數位相機            │ 1台│                    │
├──┼──────────┼──┼──────────┤
│ 四 │記憶卡              │ 1張│                    │
├──┼──────────┼──┼──────────┤
│ 五 │監視鏡頭            │12顆│                    │
└──┴──────────┴──┴──────────┘
